臺灣士林地方法院小額民事判決
110年度士小字第2180號
原      告  新安東京海上產物保險股份有限公司

法定代理人  陳忠鏗
訴訟代理人  李怡萱
            羅天君
被      告  張志昌


上列當事人間請求侵權行為損害賠償事件，本院於民國110年12
月6日言詞辯論終結，判決如下：
    主  文
被告應給付原告新臺幣貳萬參仟參佰柒拾壹元，及自民國一一○
年十一月二十三日起至清償日止，按週年利率百分之五計算之利
息。
原告其餘之訴駁回。
訴訟費用新臺幣壹仟元，其中新臺幣捌佰捌拾捌元應由被告負擔
，其餘應由原告負擔。
本判決原告勝訴部分得假執行。
    理由要領
一、按因侵權行為涉訟者，得由行為地之法院管轄。民事訴訟法
    第15條第1項定有明文。查本件原告主張之侵權行為地為臺
    北市大同區，本院自有管轄權。
二、原告主張：被告於民國109年10月6日19時31分許，騎乘車牌
    號碼000-0000號機車（下稱A車），行經臺北市大同區鄭州
    路與西寧北路時，因左轉未注意其他車輛，致撞上原告承保
    車牌號碼000-0000號車（下稱B車），原告為被保險人支出
    修復費用新臺幣（下同）2萬6,329元（其中工資1萬8,312元
    、零件8,017元），乃依侵權行為之法律關係及保險法第53
    條規定，提起本件訴訟等語，並聲明求為判決被告給付上開
    金額，及自起訴狀繕本送達翌日起至清償日止，按週年利率
    5％計算之利息。
三、被告則以：A車是被撞到的，且理賠範圍也不是撞及的高度
    ，碰撞後，對方自己將車開走。警方說被告左轉沒有注意後
    方車輛，是後方車輛沒有注意前方車輛等語，資為抗辯。
四、本院得心證之理由
　　本件原告主張於上開時地發生系爭車禍，B車受有損壞之事
    實，已據其提出駕照、行照、車損照片、當事人登記聯單、
    初判表、估價單、電子發票、同意書等資料為證，並有本院
    向臺北市政府警察局交通警察大隊調取之本件車禍資料在卷
    可憑，且為被告所不爭執，堪信為真。惟原告主張被告應負
    損害賠償責任乙情，則為兩造所爭執，被告並以上開情詞置
    辯，茲審認如下： 
(一)按因故意或過失，不法侵害他人之權利者，負損害賠償責任
    。汽車、機車或其他非依軌道行駛之動力車輛，在使用中加
    損害於他人者，駕駛人應賠償因此所生之損害。不法毀損他
    人之物者，被害人得請求賠償其物因毀損所減少之價額。應
    付利息之債務，其利率未經約定，亦無法律可據者，週年利
    率為百分之五。民法第184條第1項前段、第191條之2前段、
    第196條、第203條分別定有明文。次按物被毀損時，被害人
    除得依民法第196條請求賠償外，並不排除民法第213條至第
    215條之適用。依民法第196條請求賠償物被毀損所減少之價
    額，得以修復費用為估定之標準，但以必要者為限（例如︰
    修理材料以新品換舊品，應予折舊）（最高法院77年度第9
    次民事庭會議決議參照）。末按，被保險人因保險人應負保
    險責任之損失發生，而對於第三人有損失賠償請求權者，保
    險人得於給付賠償金額後，代位行使被保險人對於第三人之
    請求權；但其所請求之數額，以不逾賠償金額為限。保險法
    第53條第1項亦有明文。
(二)經查，觀諸上開警察資料所附之調查紀錄表（見本院卷第43
    、45頁），被告於警詢時自陳：「我當時沿鄭州路東往西行
    駛在內，外車道中間，行至事發路口我要左轉西寧北路（我
    方綠燈），（沒印象有無使用方向燈），對方走內側車道並
    停了下來，（我不清楚他是要左轉還是要直走），我見他停
    下來便從他車頭前左轉，結果他突然就往前，但我不知道，
    我是被撞到才知道，無法事先反應避讓，他前車頭和我後車
    尾發生碰撞。」等內容，及B車駕駛於警詢時陳述：「我當
    時沿鄭州路東往西向直行走內側車道，行至事發路口（我方
    號誌為綠燈），我要繼續直行往西，突然一部機車從外側車
    道往左切到我車頭前面要左轉（距離很近只有30～40公分，
    我看不見他是否有用方向燈），我見狀緊急煞車，我那時以
    為只是快撞到但有煞住，現場對方沿西寧北路往南騎走，我
    也繼續往西離開，回到家後才發現右前車頭有撞損。我的前
    保桿和對方後車牌發生碰撞」等內容，可知A車於系爭車禍
    發生時，係騎乘在內、外車道中間，並自該處左轉，而B車
    則係行駛於內車道上且欲直行，則A車於左轉時，顯有未注
    意其他車輛之過失，且依當時情況，應無不能注意之情事，
    其過失堪以認定。基此，原告本於上開法律規定，請求被告
    賠償B車修復費用，應屬有據。
(三)又據原告所提之估價單，其修復費用為2萬6,329元（其中工
    資1萬8,312元、零件8,017元），然而以新零件更換舊零件
    之零件折舊部分非屬必要費用，應予扣除，依行政院所頒固
    定資產耐用年數表及固定資產折舊率表之規定，汽車耐用年
    數為5年，依定率遞減法每年應折舊千分之369，且參酌營利
    事業所得稅查核準則第95條第6項規定「固定資產提列折舊
    採用平均法或定率遞減法者，以1年為計算單位，其使用期
    間未滿1年者，按實際使用之月數相當於全年之比例計算之
    ，不滿1月者，以1月計」而為計算。茲查，B車係於108年10
    月15日出廠使用（行車執照僅記載出廠年月，未載明出廠日
    ，依法推定為該月15日），有行車執照影本附卷可稽（見本
    院卷第15頁），算至本件事故發生時之109年10月6日，B車
    已使用1年，是原告就零件部分，所得請求被告賠償之範圍
    ，扣除折舊之後，應以5,059元（計算式詳附表）為限，加
    上其餘非屬零件之工資1萬8,312元，合計為2萬3,371元。
(四)至被告雖以上開情詞置辯，惟查：
　1.被告抗辯係B車未注意前方車輛云云，然B車係直行車，A車
    於變換車道進入內側車道時，本應禮讓直行車，是被告此部
    分抗辯，尚無可採。
　2.被告抗辯理賠範圍不是撞及的高度云云，然觀諸上開警局資
    料所附之現場照片（見本院卷第55至57頁），可見B車受損
    部位為車頭前方保險桿之下方，該處與一般機車車牌之高度
    大致同高，而觀諸原告所提出之估價單，原告修復之部位亦
    為保險桿，是被告此部分抗辯，亦無可採。　　　　
五、從而，原告依上開法律關係，訴請被告給付2萬3,371元，及
    自起訴狀繕本寄存送達生效之翌日即110年11月23日（見本
    院卷第63頁）起至清償日止，按週年利率5％計算之利息，為
    有理由，應予准許，逾此範圍之請求，則無理由，應予駁回
    。
六、本件原告勝訴部分，係就民事訴訟法第436條之8第1項適用
    小額程序所為被告敗訴之判決，依同法第436條之20之規定
    ，應依職權宣告假執行，並依職權確定訴訟費用額1,000元
    （第一審裁判費），其中888元應由被告負擔，其餘應由原
    告負擔。
中　　華　　民　　國　　110 　年　　12　　月　　20　　日
                  士林簡易庭  法  官  楊峻宇
以上為正本係照原本作成。
如不服本判決，應於送達後20日內，向本院提出上訴狀並應記載
上訴理由，表明關於原判決所違背之法令及其具體內容與依訴訟
資料可認為原判決有違背法令之具體事實，如於本判決宣示後送
達前提起上訴者，應於判決送達後20日內補提上訴理由書（須附
繕本）。
中　　華　　民　　國　　110 　年　　12　　月　　20　　日
                              書記官  蘇彥宇         
附表
-----
折舊時間           金額
第1年折舊值        8,017×0.369=2,958
第1年折舊後價值    8,017-2,958=5,059